ro-RO: Articole sportive > Atletism > Lupte > Echipamente de protecție pentru lupte: Protecții de gleznă pentru lupte; Protecții de piept pentru lupte; Cotiere pentru lupte; Protecții inghinale pentru lupte; Căști pentru lupte; Accesorii pentru căști de lupte; Genunchiere pentru lupte; Apărători de gambă pentru lupte
pt-BR: Artigos esportivos > Artigos para prática de esportes > Luta grego-romana > Equipamentos de proteção para luta: Tornozeleiras de wrestling; Protetores de tórax de wrestling; Cotoveleiras de wrestling; Protetores pélvicos de wrestling; Capacetes para luta greco-romana; Acessórios para protetores de cabeça de wrestling; Joelheiras para luta greco-romana; Caneleiras de wrestling
ru: Спортивные товары > Соревновательный спорт > Спортивная борьба > Защитная экипировка для спортивной борьбы: Защита голеностопа для борьбы; Защита груди для борьбы; Борцовские налокотники; Защита паха для борьбы; Защита головы для спортивной борьбы; Аксессуары для борцовских шлемов; Наколенники для спортивной борьбы; Щитки на голень для борьбы
fr: Équipements sportifs > Divers sports > Lutte > Protections pour la lutte: Protège-chevilles de lutte; Plastrons de lutte; Coudières de lutte; Coquilles de lutte; Casque de protection pour la lutte; Accessoires de casques de lutte; Genouillères pour la lutte; Protège-tibias de lutte
de: Sportartikel > Athletik > Ringen > Schutzbekleidung für Ringer: Ringer-Knöchelschoner; Ringer-Brustschutz; Ringer-Ellbogenschoner; Tiefschutz für Ringen; Ringer-Kopfschutz; Zubehör für Ringer-Kopfschutz; Ringer-Kniepolster; Ringer-Schienbeinschoner
fi: Urheilutarvikkeet > Urheilu > Paini > Painin suojavarusteet: Painin nilkkasuojat; Painin rintasuojat; Painin kyynärsuojat; Painin alasuojat; Painin korvasuojat; Painijoiden päänsuojien lisävarusteet; Painin polvisuojat; Painin säärisuojat
bg-BG: Спортни стоки > Спортни занимания > Борба > Защитна екипировка за борба: Протектори за глезени за борба; Протектор за гърди за борба; Налакътници за борба; Предпазители за слабини за волейбол; Шапки за борба; Аксесоари за предпазни каски за борба; Наколенки за борба; Предпазители за пищял за борба
tr: Spor Malzemeleri > Spor Ekipmanları > Güreş > Güreş Koruyucu Giysileri: Güreş ayak bileği koruyucuları; Güreş göğüs koruyucuları; Güreş dirseklikleri; Güreş kasık koruyucuları; Güreş Başlıkları; Güreş başlığı aksesuarları; Güreş Dizlikleri; Güreş tekmelikleri
ko: 스포츠용품 > 운동 > 레슬링 > 레슬링 보호 장비: 레슬링 발목 보호대; 레슬링 가슴 보호대; 레슬링 팔꿈치 보호대; 레슬링 낭심 보호대; 레슬링 헤드기어; 레슬링 헤드기어 액세서리; 레슬링 무릎 보호대; 레슬링 정강이 보호대
it: Articoli sportivi > Sport > Wrestling > Attrezzatura protettiva lotta: Cavigliere da lotta; Corazze protettive da lotta; Gomitiere da lotta; Conchiglie protettive da lotta; Caschi da wrestling; Accessori per caschetti da lotta; Ginocchiere per wrestling; Parastinchi da lotta
zh-CN: 体育用品 > 田径 > 摔跤用品 > 摔跤护具: 摔跤护踝; 摔跤护胸; 摔跤护肘; 摔跤护裆; 摔跤头盔; 摔跤护头配件; 摔跤护膝垫; 摔跤护腿
sk-SK: Športový tovar > Atletika > Zápasenie > Zápasnícke ochranné vybavenie: Zápasnícke chrániče členkov; Zápasnícke chrániče hrudníka; Zápasnícke chrániče lakťov; Zápasnícke chrániče slabín; Zápasnícke čiapky; Príslušenstvo k zápasníckym prilbám; Zápasnícke chrániče kolien; Zápasnícke chrániče holení
pl: Sprzęt sportowy > Sport > Zapasy > Ochraniacze zapaśnicze: Ochraniacze na kostki do zapasów; Ochraniacze klatki piersiowej do zapasów; Ochraniacze na łokcie do zapasów; Ochraniacze krocza do zapasów; Kaski zapaśnicze; Akcesoria do ochraniaczy uszu do zapasów; Zapaśnicze ochraniacze na kolana; Ochraniacze na golenie do zapasów
hu: Sportszerek > Atlétika > Birkózás > Birkózás-védőfelszerelés: Birkózó bokavédők; Birkózó mellvédők; Birkózó könyökvédők; Birkózó ágyékvédők; Birkózófejfedő; Birkózófejvédő-kiegészítők; Birkózótérdvédők; Birkózó sípcsontvédők
sv: Sportartiklar > Idrott och sport > Brottning > Skyddsutrustning för brottning: Fotledsskydd för brottning; Bröstskydd för brottning; Armbågsskydd för brottning; Suspensoarer för brottning; Huvudskydd för brottning; Tillbehör för huvudskydd för brottning; Knäskydd för brottning; Benskydd för brottning
nb: Sportsutstyr > Friidrett > Bryting > Beskyttelsesutstyr for wrestling: Ankelbeskyttere for bryting; Brystbeskyttere for bryting; Albuebeskyttere for bryting; Skrittbeskyttere for bryting; Hodebeskyttelse for wrestling; Tilbehør til hodebeskytter for bryting; Knebeskyttere for wrestling; Leggskinn for bryting
cs: Sportovní potřeby > Atletické sporty > Zápas > Zápasnické ochranné pomůcky: Zápasnické chrániče kotníků; Zápasnické chrániče hrudi; Zápasnické chrániče loktů; Zápasnické suspenzory; Zápasnické chrániče hlavy; Příslušenství k chráničům hlavy pro zápas; Zápasnické chrániče kolen; Zápasnické chrániče holení
en: Sporting Goods > Athletics > Wrestling > Wrestling Protective Gear: Wrestling Ankle Guards; Wrestling Chest Protectors; Wrestling Elbow Pads; Wrestling Groin Guards; Wrestling Headgear; Wrestling Headgear Accessories; Wrestling Knee Pads; Wrestling Shin Guards
ja: スポーツ用品 > スポーツ競技 > レスリング > レスリング用プロテクター: レスリング用アンクルガード; レスリング用チェストプロテクター; レスリング用エルボーパッド; レスリング用グロインガード; レスリング用ヘッドギア; レスリング用ヘッドギアアクセサリー; レスリング用膝サポーター; レスリング用シンガード
hr-HR: Sportska oprema > Atletika > Hrvanje > Zaštitna oprema za hrvanje: Štitnici za gležnjeve za hrvanje; Štitnici za prsa za hrvanje; Štitnici za laktove za hrvanje; Štitnici za prepone za hrvanje; Pokrivala za glavu za hrvanje; Dodaci za pokrivala za glavu za hrvanje; Štitnici za koljena za hrvanje; Štitnici za potkoljenice za hrvanje
pt-PT: Artigos de desporto > Atividade desportiva > Luta livre > Equipamento de proteção para luta livre: Tornozeleiras de luta livre; Protetores de peito de luta livre; Cotoveleiras de luta livre; Coquilhas de luta livre; Protetores de cabeça para luta livre; Acessórios para proteções de cabeça de luta livre; Joelheiras para luta livre; Caneleiras de luta livre
nl: Sportartikelen > Lichaamssporten > Worstelen > Beschermende uitrusting voor worstelen: Worstelenkelbeschermers; Worstelborstbeschermers; Worstelleboogbeschermers; Worstelkruisbeschermers; Hoofdbeschermers voor worstelen; Accessoires voor hoofdbeschermers voor worstelen; Kniebeschermers voor worstelen; Worstelscheenbeschermers
lt-LT: Sporto prekės > Atletika > Imtynės > Imtynių apsauginės priemonės: Imtynių čiurnos apsaugos; Imtynių krūtinės apsaugos; Imtynių alkūnių apsaugos; Imtynių kirkšnies apsaugos; Imtynių galvos apdangalai; Imtynių galvos apdangalų priedai; Imtynių kelių apsaugos; Imtynių blauzdų apsaugos
vi: Dụng cụ thể thao > Điền kinh > Đấu vật > Miếng bảo vệ khi đấu vật: Đồ bảo vệ mắt cá chân đấu vật; Áo bảo vệ ngực đấu vật; Đệm bảo vệ khuỷu tay đấu vật; Đồ bảo vệ hạ bộ đấu vật; Mũ bảo vệ đầu đấu vật; Phụ kiện mũ bảo vệ đầu môn vật; Đệm đầu gối đấu vật; Bọc bảo vệ ống đồng đấu vật
zh-TW: 體育用品 > 競技體育 > 摔角 > 角力護具: 角力護踝; 角力護胸; 角力護肘; 角力護襠; 摔角頭部護具; 角力頭罩配件; 摔角護膝; 角力護脛
th: อุปกรณ์กีฬา > การกีฬา > มวยปล้ำ > อุปกรณ์ป้องกันสำหรับมวยปล้ำ: สนับข้อเท้ามวยปล้ำ; อุปกรณ์ป้องกันหน้าอกมวยปล้ำ; สนับศอกมวยปล้ำ; กระจับมวยปล้ำ; เฮดการ์ดมวยปล้ำ; อุปกรณ์เสริมสำหรับเครื่องป้องกันศีรษะมวยปล้ำ; สนับเข่ามวยปล้ำ; สนับแข้งมวยปล้ำ
sl-SI: Športna oprema > Šport > Rokoborba > Zaščitna oprema za rokoborbo: Ščitniki za gležnje za rokoborbo; Zaščita za prsni koš za rokoborbo; Ščitniki za komolce za rokoborbo; Ščitniki za dimlje za rokoborbo; Rokoborska pokrivala; Dodatki za rokoborska pokrivala; Ščitniki za kolena za rokoborbo; Ščitniki za goleni za rokoborbo
da: Sportsartikler > Atletik > Brydning > Beskyttelsesudstyr til brydning: Ankelbeskyttere til brydning; Brystbeskyttere til brydning; Albuebeskyttere til brydning; Skridtbeskyttere til brydning; Hovedbeskyttelse til wrestling; Tilbehør til hovedbeskyttere til brydning; Knæbeskyttere til wrestling; Benskinner til brydning
es: Equipamiento deportivo > Equipamiento para atletismo > Lucha libre > Equipo de protección para lucha: Tobilleras para lucha libre; Protectores de pecho para lucha libre; Coderas de lucha libre; Protectores de ingle para lucha libre; Protección para la cabeza para lucha; Accesorios para protectores de cabeza de lucha libre; Rodilleras para lucha; Espinilleras de lucha libre
el: Αθλητικά είδη > Αθλητισμός > Πάλη > Εξοπλισμός προστασίας πάλης: Επιστραγαλίδες πάλης; Προστατευτικά στήθους πάλης; Επιαγκωνίδες πάλης; Προστατευτικά βουβωνικής χώρας πάλης; Προστατευτικά κεφαλιού πάλης; Αξεσουάρ καλυμμάτων κεφαλής πάλης; Επιγονατίδες πάλης; Επικαλαμίδες πάλης